臺灣高雄地方法院刑事判決
111年度交訴字第5號
公  訴  人  臺灣高雄地方檢察署檢察官
被      告  曾祥瑋



選任辯護人  蔡政穎律師（法扶）
上列被告因公共危險等案件，經檢察官提起公訴（110年度偵字
第20567號、111年度偵字第1652號），本院判決如下：
    主  文
曾祥瑋犯刑法第一百八十五條之三第三項之不能安全駕駛因而致
人於死罪，處有期徒刑陸年。又犯駕駛動力交通工具發生交通事
故致人於死而逃逸罪，處有期徒刑壹年肆月。應執行有期徒刑柒
年。
    事  實
一、曾祥瑋前於民國106年4月25日因犯刑法第185條之3第1項第3
    款之服用毒品不能安全駕駛動力交通工具罪，經臺灣橋頭地
    方法院（下稱橋頭地院）以106年度交簡字第1271號判處有
    期徒刑3月，甫於同年7月25日確定，竟仍不知悔改，於前開
    判決確定後5年內之110年9月26日2時19分許，在高雄市○○區
    ○○路00號之NO.5酒吧，與友人共同飲用啤酒多瓶後（帳單顯
    示當日消費啤酒共42瓶，曾祥瑋自承個人喝了至少6瓶的量
    ），於同日4時18分許離開酒吧搭乘計程車前往其停車處（
    高雄市○鎮區○○路0號前之停車格），明知其未考領任何駕駛
    執照，本不得違規駕車，且吐氣所含酒精濃度達每公升0.25
    毫克以上時，不得駕駛動力交通工具，其因酒精作用，已處
    於不能安全駕駛狀態，客觀上能預見酒精作用將影響注意力
    、反應及操控力，極易一時輕忽釀成車禍事故，動輒導致其
    他用路人受創死亡之結果，猶基於不能安全駕駛動力交通工
    具之犯意，於同日4時21分許，自該處駕駛車牌號碼000-000
    0號自小客車上路行駛。嗣於同日4時58分許，曾祥瑋沿高雄
    市苓雅區三多一路由西往東方向行駛，行經該路段與體育場
    路劃設有行人穿越道之交岔路口時，本應注意車前狀況及該
    路段速限為時速50公里，行經行人穿越道遇有行人通行時，
    應暫停禮讓行人優先通行，而依當時晨光天候晴、柏油路面
    乾燥無缺陷、無障礙物及視距良好等路況，客觀上並無不能
    注意之情事，詎其因酒後注意力與反應力均降低，竟疏未注
    意上情，以時速約60公里超速行駛，且未注意車前狀況暫停
    禮讓前方沿體育場路行人穿越道由北往南方向行走但違規闖
    紅燈穿越上開路口之行人鄭素寶，即貿然直行進入上開路口
    ，因而發生碰撞，致鄭素寶當場倒地，受有創傷性休克、頭
    皮撕裂傷約4公分、右側氣血胸併肺挫傷、右側第2至9肋骨
    骨折、心肌挫傷、四肢肢體多處擦挫傷。曾祥瑋明知車禍肇
    事致人死傷，竟未留在現場協助處理交通事故與就醫，反而
    萌生肇事逃逸之犯意，隨即駕車逃離現場。嗣鄭素寶經路人
    協助報警處理，由救護人員於同日5時23分許緊急送往高雄
    國軍總醫院診治，仍於同日6時51分許，因上開頭胸部等多
    處外傷引發創傷性休克，經急救無效不治身亡。警方獲報後
    調閱路口監視器得悉肇事車輛之車牌號碼，隨即約詢登記車
    主蘇凡凱到案說明，於尚未查得實際駕駛人曾祥瑋而知悉其
    犯罪前，曾祥瑋即於同日9時許，主動至高雄市政府警察局
    苓雅分局（下稱苓雅分局）三多路派出所，向警方承認係肇
    事者（惟隱瞞上開酒駕事實，聲稱係案發後始喝酒壓驚）自
    首而接受裁判。經警於同日9時19分許對其為酒精濃度檢測
    ，測得吐氣所含酒精濃度達每公升0.18毫克（回溯其酒後駕
    車上路時，吐氣酒精濃度約為每公升0.44毫克），始悉上情
    。
二、案經鄭素寶之夫張一寬暨其女張雅竹及張雨萱訴由苓雅分局
    報告臺灣高雄地方檢察署檢察官偵查起訴。
    理  由
一、證據能力部分
    本判決下開所引具有傳聞證據性質之證據資料，經當事人及
    辯護人於本院審判期日同意為證據使用，是其縱無刑事訴訟
    法第159條之1至第159條之4或其他傳聞法則例外之情形，亦
    經本院審酌該證據作成之情況，既無違法取得情事，復無證
    明力明顯過低等情形，以之作為證據為適當，應認為均有證
    據能力。
二、認定事實所憑證據及理由
  ㈠上開事實，業據被告曾祥瑋於本院審理時坦承不諱（本院卷
    第22至23、95至97、201、215），核與目擊證人即告訴人張
    一寬（被害人鄭素寶之夫）、證人即案發當時由被告搭載之
    同車友人李侑霖、證人即本案肇事車輛之登記車主蘇凡凱於
    警詢及偵查中之證述相符（警卷第17至20、22至24頁、25頁
    及反面、相驗卷第47至49頁、偵一卷第103至106頁），並有
    苓雅分局偵辦曾祥瑋過失致死案職務報告、苓雅分局三多路
    派出所110報案紀錄單、道路交通事故現場圖、道路交通事
    故調查報告表㈠、㈡-1、道路交通事故談話紀錄表、現場照片
    、肇事路口之監視器畫面擷取照片、被告前往及離開上址酒
    吧暨被告至其停車處親自駕車上路之路口監視器畫面擷取照
    片、員警110年10月15日職務報告、車牌號碼000-0000號自
    小客車輛之車輛詳細資料報表、該車之110年9月26日辨識軌
    跡記錄、苓雅分局刑案勘察報告、高雄市政府警察局110年1
    1月2日高市警刑鑑字第11036369300號鑑定書、苓雅分局當
    事人酒精測試紀錄表及刑法第一百八十五條之三第一項第二
    款案件測試觀察紀錄表、被告手機頁面擷圖、證人李侑霖指
    認wechat聊天紀錄帳號暨指認被告照片、NO.5酒吧帳單、國
    軍高雄總醫院110年9月26日醫字044768號診斷證明書、苓雅
    分局處理相驗案件初步調查報告暨報驗書、檢察官相驗筆錄
    、臺灣高雄地方檢察署檢驗報告書暨同署110年度相字第101
    3號相驗屍體證明書、苓雅分局111年3月18日高市警苓分偵
    字第11170995000號函檢附員警111年3月15日職務報告等件
    在卷可稽（警卷第1、3、21頁及反面、26至30、31至33、34
    至37、38、39、40、41頁及反面、59、43至72、73頁及反面
    、74、75至76、77至78、82至83頁反面、85、93頁、相驗卷
    第45、51、141至151頁、偵一卷第63、127至131頁、本院卷
    第127至129頁）。又被告於案發當日9時19分許為警測得吐
    氣所含酒精濃度達每公升0.18毫克，有上開酒精測試紀錄表
    可憑，而國人酒精平均代謝率為呼氣酒精濃度0.052mg/L/hr
    一情，則有中央警察大學104年6月23日校鑑科字第10400046
    16號函可參，並為本院職務上已知之事項，據此回推被告於
    同日4時21分許即約莫5小時前駕車上路時之吐氣酒精濃度，
    即約為每公升0.44毫克（計算式0.18+0.052*5＝0.44），已
    逾吐氣所含酒精濃度達每公升0.25毫克以上時不得駕駛動力
    交通工具之刑事處罰標準，足認被告前揭任意性自白與事實
    相符，堪予採信。
  ㈡按「行車速度，依速限標誌或標線之規定，無速限標誌或標
    線者，應依下列規定：一、行車時速不得超過五十公里」、
    「汽車行駛時，駕駛人應注意車前狀況及兩車並行之間隔，
    並隨時採取必要之安全措施，不得在道路上蛇行，或以其他
    危險方式駕車」、「汽車行近行人穿越道，遇有行人穿越、
    攜帶白手杖或導盲犬之視覺功能障礙者時，無論有無交通指
    揮人員指揮或號誌指示，均應暫停讓行人、視覺功能障礙者
    先行通過」、「汽車駕駛人有下列情形之一者，不得駕車：
    二、飲用酒類或其他類似物後其吐氣所含酒精濃度達每公升
    0.15毫克或血液中酒精濃度達百分之0.03以上」，道路交通
    安全規則第93條第1項第1款前段、第94條第3項、第103條第
    2項、第114條第2款分別定有明文。查本案肇事路口劃設有
    行人穿越道且該路段時速限制為50公里，有上開道路交通事
    故現場圖、道路交通事故調查報告表㈠可憑，而被告未考領
    汽車或機車駕駛執照，亦有其證號查詢汽車、機車駕駛人資
    料可佐（本院卷第177、179頁），被告本不得無照駕車，竟
    未遵守上開交通安全規則，飲酒後貿然駕車上路並以時速60
    公里超速行駛，未注意車前狀況暫停禮讓正沿行人穿越道通
    過路口之被害人，以致撞擊被害人肇致本件車禍事故，對本
    件車禍事故之發生自有過失甚明。佐以本件經送鑑定結果亦
    認：「1.曾祥瑋（即被告）：超速，行經行人穿越道未暫停
    讓行人先行通過，為肇事主因。無照駕駛為違規行為。2.鄭
    素寶：未依號誌指示前進，為肇事次因」等情，有高雄市政
    府交通局車輛行車事故鑑定委員會110年12月24日高市車鑑
    字第11070850300號函檢附第00000000號鑑定意見書在卷可
    佐（偵一卷第235至238頁）。又被害人係因本件車禍受有上
    開傷勢不治死亡，業如前述，則被告上開過失行為與被害人
    死亡結果間，顯具相當因果關係無疑。是被告酒後駕車過失
    致人於死犯行，確堪認定。至被害人就本件車禍雖有上開闖
    紅燈之違規行為而與有過失，然此僅屬本院對被告量刑之參
    酌事由，尚不因此免除被告之過失責任，併予敘明。
  ㈢再被告前於106年4月25日因犯刑法第185條之3第1項第3款之
    服用毒品不能安全駕駛動力交通工具罪，經橋頭地院以106
    年度交簡字第1271號判處有期徒刑3月，於同年7月25日確定
    等情，有其臺灣高等法院被告前案紀錄表在卷可稽，是被告
    本件所為，確係於犯刑法第185條之3第1項之罪經有罪判決
    確定後，5年內再犯酒後不能安全駕駛因而致人於死甚明。
    復按加重結果犯，以行為人能預見其結果之發生為要件，所
    謂能預見乃指客觀情形而言，與主觀上有無預見之情形不同
    ，若主觀上有預見，而結果之發生又不違背其本意時，則屬
    故意範圍，是以，加重結果犯對於加重結果之發生，並無主
    觀上之犯意可言（最高法院91年度台上字第50號判決意旨參
    照）。而一般人飲用酒類後，駕駛技巧、視覺及行為反應能
    力將因酒精作用而受影響，致不能安全駕駛動力交通工具，
    故於飲酒後駕車上路，因精神不佳及判斷力、反應力、操控
    力均降低，稍有不慎，極易導致車禍發生，危及自身及其他
    用路人之身體、生命安全，造成受傷或死亡之結果，此係社
    會上一般大眾所能知悉且客觀上所得預見之事。查本件被告
    於駕車上路之時，主觀上雖僅有酒後駕車之犯意，並無致其
    他用路人死亡之故意，然其對於該酒駕行為可能導致發生其
    他用路人之傷亡之加重結果，客觀上有預見之可能，且最終
    確因其上開疏失肇致本件車禍事故，自應就被害人死亡之加
    重結果負責。
  ㈣綜上所述，本案事證明確，被告犯行洵堪認定，應依法論科
    。
三、論罪科刑
　㈠新舊法比較
　　按行為後法律有變更者，適用行為時之法律。但行為後之法
    律有利於行為人者，適用最有利於行為人之法律，刑法第2
    條第1 項定有明文。查被告行為後，刑法第185 條之3業於1
    11年1月28日修正公布，並自同年月30日施行。修正後該條
    第3項前段之法定刑業由「無期徒刑或5年以上有期徒刑」，
    提高為「無期徒刑或5年以上有期徒刑，得併科3百萬元以下
    罰金」，是經比較新舊法之結果，行為後之法律並無較有利
    於被告，自應適用被告行為時即修正前刑法第185 條之3第3
    項前段規定論處。
　㈡核被告所為，係犯修正前刑法第185條之3第3項前段之曾犯不
    能安全駕駛罪經有罪判決確定後5年內再犯同條第1項因而致
    人於死罪及刑法第185條之4第1項後段之駕駛動力交通工具
    發生交通事故致人於死而逃逸罪。檢察官起訴法條所引用之
    刑法276條之過失致死罪，應依法條競合關係優先適用上開
    修正前刑法第185條之3第3項前段之規定處斷，不再另論。
    被告所犯上開2罪，犯意各別，行為互殊，應予分論併罰。
    公訴意旨認係一行為觸犯數罪名之想像競合犯關係，容有誤
    會，併此敘明。
　㈢另按道路交通管理處罰條例第86條第1項固規定：「汽車駕  
    駛人，無駕駛執照駕車、酒醉駕車、吸食毒品或迷幻藥駕車
    、行駛人行道或行經行人穿越道不依規定讓行人優先通行，
    因而致人受傷或死亡，依法應負刑事責任者，加重其刑至二
    分之一」，該法條係就刑法上過失致人死傷罪之基本犯罪類
    型，對於行為人為汽車駕駛人，於從事駕駛之特定行為（無
    照駕車、酒醉或服用毒品駕車、未依規定禮讓行人通行），
    因而致人死傷之特殊要件予以加重處罰，已就上述刑法各罪
    犯罪類型變更之個別犯罪行為予以加重，而成另一獨立之罪
    名，性質上固屬刑法分則加重。惟上述修正前刑法第185條
    之3第3項前段規定，已就行為人服用酒類不能安全駕駛動力
    交通工具而駕駛，因而致人於死之犯行態樣，為較重刑罰之
    規定，則汽車駕駛人酒醉駕車肇事致人於死，即無上開道路
    交通管理處罰條例規定加重其刑之適用。又汽車駕駛人除酒
    醉駕車外，如另有上開條例第86條第1項所定無駕駛執照駕
    車或行駛人行道或行經行人穿越道不依規定讓行人優先通行
    之應加重其刑之情形，因該條項之規定，係加重條件，就數
    種加重事項為列舉規定，既被規定在同一條項內，縱同時有
    數種該條項規定之加重情形，亦僅能加重一次，不能再遞予
    加重其刑。而刑法第185條之3第3項之規定，既將酒醉駕車
    之不能安全駕駛之加重條件，以加重結果犯之立法方式，將
    原本分別處罰之不能安全駕駛罪與過失致人於死罪結合為一
    罪，實質上已將酒醉駕車之加重條件予以評價而加重其刑，
    立法上又未將該酒醉駕車之加重條件自上開條例第86條第1
    項規定內刪除，即難認係有意將此一加重條件與其他之加重
    條件予以區別，而分別加重處罰，是倘行為人犯刑法第185
    條之3第3項前段之罪而併有無照駕車、行駛人行道或行經行
    人穿越道不依規定讓行人優先通行等情形，如再予以加重刑
    期，無異於重複加重，而為雙重評價過度處罰，故於行為人
    犯刑法第185條之3第3項前段，而另有無照駕車、行駛人行
    道或行經行人穿越道不依規定讓行人優先通行等情形時，即
    不能再依道路交通管理處罰條例第86條第1項予以加重其刑
    （最高法院103年度台上字第3473號、102年度台上字第4783
    號判決意旨參照）。準此，被告本案所為固併有道路交通管
    理處罰條例第86條第1項所規定之酒醉駕車、無照駕駛、行
    經行人穿越道不依規定讓行人優先通行等情形，然其行為既
    已依修正前刑法第185條之3第3項前段之罪論處，自不得再
    適用道路交通管理處罰條例第86條第1項規定論罪並加重其
    刑。
　㈣刑之加重或減輕事由
　1.不依累犯規定加重其刑：
　　被告前因犯刑法第185條之3第1項第3款之服用毒品不能安全
    駕駛動力交通工具罪，經橋頭地院以106年度交簡字第1271
    號判處有期徒刑3月確定，於107年11月2日易服社會勞動改
    易科罰金執行完畢，有其臺灣高等法院被告前案紀錄表在卷
    可佐，其於受徒刑之執行完畢後5年內故意再犯本件有期徒
    刑以上之上開2罪，固均為刑法第47條第1項所規定之累犯。
    然觀諸刑法第185條之3第3項增訂之立法理由：「行為人有
    本條或陸海空軍刑法第54條之行為，因不能安全駕駛，除有
    提高發生交通事故之風險外，更有嚴重危及用路人生命身體
    安全之虞。若行為人曾因違犯本條，而經法院判決有罪確定
    或經檢察官為緩起訴處分確定，則其歷此司法程序，應生警
    惕，強化自我節制能力，以避免再蹈覆轍。倘又於判決確定
    之日起或緩起訴處分確定之日起5年內，再犯本條之罪，並
    肇事致人於死或重傷，則行為人顯具有特別之實質惡意，為
    維護用路人之安全，保障人民生命、身體法益，有針對是類
    再犯行為提高處罰之必要性，以抑制酒駕等不能安全駕駛行
    為之社會危害性，爰增訂第3項」，則揆諸上開立法意旨，
    可知刑法第185條之3第3項之規定，雖係以「判決確定後」
    起算，而對於5年內再犯同條第1項之罪因而致人於死之犯行
    ，處以較重之刑，而與累犯刑法第47條第1項係以「徒刑執
    行完畢後」起算5年之規定有所不同，然其增訂要旨，乃係
    立法者認定曾犯不能安全駕駛罪而經有罪判決確定後5年內
    再犯者，既歷經同類不能安全駕駛案件之司法程序、卻仍未
    知悔改，而一再違犯，屬具有特別實質惡性之人，故而選擇
    以此作為特殊構成要件，並予提高處罰、加重刑期，予以較
    重之刑罰。是以，刑法第185條之3第3項之規定，已含有對
    於5年內再犯同類不能安全駕駛案件者惡性之評價，若對同
    一再犯同類不能安全駕駛案件者，再依累犯之規定加重其刑
    ，應已違反重複評價禁止原則。是本院認本件被告先前所犯
    、於本案構成累犯之不能安全駕駛案件，就其本件所犯修正
    前刑法第185條之3第3項前段之罪部分，應無以再依累犯規
    定加重其刑之必要，以免重複評價。另被告所犯刑法第185
    條之4第1項後段之駕駛動力交通工具發生交通事故致人於死
    而逃逸罪部分，本院審酌前揭執行完畢之不能安全駕駛罪與
    該罪罪質尚非完全相同，作為被告素行於量刑時加以評價即
    可，爰不依累犯規定加重其刑
　2.本件有刑法第62條前段自首減刑之適用：　
　　按具有裁判上一罪或實質上一罪關係之犯罪，苟全部犯罪未
    被發覺前，行為人僅就其中一部分犯罪自首，仍生全部自首
    之效力（最高法院106年度台上字第2220號判決意旨參照）
    。查被告肇事後，警方隨即調閱路口監視器得悉肇事車輛之
    車牌號碼，並約詢登記車主蘇凡凱到案說明，惟尚未查得實
    際駕駛人而知悉被告犯罪前，被告即於當日9時許主動至苓
    雅分局三多路派出所承認為肇事者，有苓雅分局111年3月18
    日高市警苓分偵字第11170995000號函檢附員警111年3月15
    日職務報告可佐（本院卷第127至129頁），足見被告已就過
    失致死及肇事逃逸部分自首，而被告本案所犯之修正前刑法
    第185條之3第3項前段之罪既屬加重結果犯之實質上一罪，
    則依前揭判決意旨，其就過失致死部分之自首效力即應及於
    不能安全駕駛動力交通工具因而致人於死罪全部。從而，被
    告所犯上開2罪均符合自首要件，爰均依刑法第62條前段規
    定減輕其刑。惟被告就其所犯酒後駕車致人於死部分，於自
    首時雖表明為肇事者，但卻隱瞞酒後駕車事實，不但捏造肇
    事前之行程，更謊稱肇事後始在家喝酒壓驚云云，嗣後隨檢
    察官偵查進度及查得之證據，始逐步吐露其有酒後駕車事實
    （先前均堅稱只喝半杯啤酒，最後才坦承喝了6瓶，惟偵查
    中均辯稱其事後有喝酒壓驚），迨經起訴後，於本院審理時
    始坦承其偵查中所辯事後喝酒壓驚純係捏造之詞，案發前喝
    了至少6瓶啤酒等情，俱有其警詢、偵查及本院筆錄在卷可
    憑，足認被告刻意誤導檢警偵查方向，是本院審酌被告坦承
    為肇事者固有節約司法資源之效，但其捏造案情誤導偵查方
    向同有耗費司法資源之情，兼衡其自首時為部分坦承部分說
    謊之悔悟程度，認此部分依自首規定減輕其刑時，自應為較
    小幅度之減輕，併此敘明。
　㈤爰審酌被告於106年間已有犯不能安全駕駛罪之前科，竟一再
    漠視政府再三宣導酒後不開車之政令，罔顧用路人生命、身
    體、財產及公眾往來交通之安全，於服用酒類後，明知精神
    狀況不佳，仍貿然駕車上路。且被告長期無照駕車，已堪見
    漠視道路交通安全規則之情，於本案更有超速行駛、未注意
    車前狀況禮讓行人穿越道上行人之重大違規情事，因此撞擊
    被害人致其傷重不治身亡，除造成被害人死亡此無可彌補之
    損害，更使被害人家屬無端承受永失親人之痛，核其違反注
    意義務之情節及肇生損害之程度均屬重大。又被告發生本案
    交通事故後，明知撞擊被害人倒地必生死傷，不但未能為即
    時救助，反而為躲避查緝而駕車逃離現場，衡其所為，顯然
    完全欠缺尊重他人生命、身體及財產安全之觀念，所為應予
    嚴厲譴責。又被告事後雖主動到案自首承認為肇事者（坦承
    過失致死及肇事逃逸），但卻以積極之謊言隱瞞酒駕犯行，
    刻意誤導偵查方向，亦有不該。惟念被告於本院審理時尚知
    坦承全部犯行，表示悔意，本院至盼被告能深切反省其因貪
    圖一時之快之自私行為，卻造成他人永生無可磨滅之傷痛。
    而被告雖當庭向被害人家屬道歉，但不被接受，被告又無資
    力對被害人家屬為任何賠償，未能絲毫彌補其犯罪所生之損
    害。兼衡被告於本件車禍事故屬於肇事主因，被害人則有違
    規闖紅燈而為肇事次因之與有過失程度、被告自述之教育智
    識程度、生活與家庭經濟狀況等一切情狀，分別量處如主文
    所示之刑。又考量被告所犯2罪係在同一行車過程中所為、
    犯罪時間接近，惟上開2罪之罪質尚非相同，且酒後駕車肇
    事致人死傷已有不該、肇事後又不為即時救助反而逃離現場
    ，此種犯行尤為社會大眾深惡痛絕等整體犯罪情狀，定其應
    執行之刑如主文所示，以資懲儆。
據上論斷，應依刑事訴訟法第299條第1項前段，判決如主文。
本案經檢察官余彬誠提起公訴，檢察官陳宗吟到庭執行職務。
中　　華　　民　　國　　111 　年　　5 　　月　　11　　日
                  刑事第七庭    審判長法  官  林柏壽
                                      法  官  李宜穎
                                      法  官  陳力揚
以上正本證明與原本無異。
如不服本判決應於收受送達後20日內向本院提出上訴書狀，並應
敘述具體理由；如未敘述上訴理由者，應於上訴期間屆滿後20日
內向本院補提理由書（均須按他造當事人之人數附繕本）「切勿
逕送上級法院」。
因疫情而遲誤不變期間，得向法院聲請回復原狀。
中　　華　　民　　國　　111 　年　　5 　　月　　11　　日
　　　　　　　　　　　　　　　　　    書記官  吳采蓉
附錄本案論罪科刑法條：　
《修正前刑法第185條之3》
駕駛動力交通工具而有下列情形之一者，處2年以下有期徒刑，
得併科20萬元以下罰金：
一、吐氣所含酒精濃度達每公升零點二五毫克或血液中酒精濃度
    達百分之零點零五以上。
二、有前款以外之其他情事足認服用酒類或其他相類之物，致不
    能安全駕駛。
三、服用毒品、麻醉藥品或其他相類之物，致不能安全駕駛。
因而致人於死者，處3年以上10年以下有期徒刑；致重傷者，處1
年以上7年以下有期徒刑。
曾犯本條或陸海空軍刑法第54條之罪，經有罪判決確定或經緩起
訴處分確定，於五年內再犯第1項之罪因而致人於死者，處無期
徒刑或5年以上有期徒刑；致重傷者，處3年以上10年以下有期徒
刑。
《刑法第185條之4》
駕駛動力交通工具發生交通事故，致人傷害而逃逸者，處6月以
上5年以下有期徒刑；致人於死或重傷而逃逸者，處1年以上7年
以下有期徒刑。
犯前項之罪，駕駛人於發生交通事故致人死傷係無過失者，減輕
或免除其刑。